# 陈老师，又要向您请教了，这次更纠结了

提问人：dfhcpa 时间：2017-06-07 16:55:21
陈老师，您好，感谢您不吝赐教 背景：某培训课程； 如果学员选择一次性支付全款的话，合同金额为 1 万元；这种方式将来收入计算的基数是 1 万元，无异议； 如果学员选择采用分期付款的方式；合同约定： 1 、课程费用为 1 万元，因学员申请分期付款而产生手续费 500 元，由学员承担，合同总金额为1.05万； 2 、培训机构转让债权（即学员未付之课程费）给第三方保理公司；学员向第三方保理公司分期付款； 3 、若学员不向第三方保理公司付款，保理公司立即通知培训机构，培训机构做停课处理并把保理公司应收未收的款项归还给保理公司；举个例子：分期付款的合同总金额1.05万元（其中合同约定课程费 1 万元，手续费 500 元），某学员首付培训机构 3000 元，剩余的 7500 元分三期支付给保理公司；保理公司一次性支付培训机构 7000 元；若学员支付的第一期的 2500 元后，第二期款项不再支付，则培训机构需扣除未实现的利息后归还保理公司；
确认收入的方式 1 ：在确认分期付款学员收入的时候，是以课程费 1 万元为基数确认收入，学员支付的手续费不作为收入确认的基数； 确认收入的方式 2 ：以课程费加手续费1.05万元作为基数确认收入，再把手续费作为财务费用进损益；
问题 1 ：若可以按照合同金额作为基数确认收入，上述两种方式哪种更合适？ 问题 2 ：学员在签订分期付款合同的时候，实践中很难确定学员将来是否肯定归还保理公司的欠款，按照合同金额作为基数确认收入是否合适？不过培训机构会控制学员上的课次折合的金额小于其实际支付的预收款金额，所以实践中不会出现提前确认收入的情况。

回答人：chenyiwei
1 、如果应收账款全部转给第三方保理公司的，则确认分期收款收入的基数应为债权的转让价格和学员支付现金之和。 2 、该情况相当于培训机构就应收款项的可收回性向保理公司提供了担保，相关的收入确认可以参考《瑞华研究 2010 ～ 2016 汇编》之“问题2-1-40 （企业为客户用于支付货款的借款提供担保时的收入确认、坏账准备计提问题）”、“问题2-1-41（卖方为买方用于支付货款的银行贷款提供担保时的收入确认问题）”。

提问人：dfhcpa 时间：2017-06-08 00:19:35
陈老师您好 针对第一个问题，您认为确认分期收款收入的基数应为债权的转让价格和学员支付现金之和；按照一楼的例子，确认收入的基数应为债权转让的价格 7000 万与学员支付现金 3000 之和，就是按照 1 万元作为收入确认的基数？也就是仅按照课程费用 1 万元作为确认收入的基数，不考虑合同中约定的手续费因素？ 针对第二个问题，按照您的提示拜读了2-1-40；我理解为通过保理方式收款上与分期收款在信用风险水平上没有本质性区别，因此通过保理公司收款的方式跟分期收款一样可以确认收入。不知道我理解的是否有偏差？

回答人：chenyiwei
1 、是。这代表一次性收费情况下对价款的公允价值。 2 、是。